# 丧失对子公司控制权但仍保留重大影响

提问人：安好 时间：2017-11-24 15:51:38
请教陈版及各位：丧失对子公司控制权但仍保留重大影响，原母公司的个别报表是否需要按权益法追溯调整？谢谢！

回答人：chenyiwei
需要就剩余股权的权益法核算进行追溯调整。

提问人：安好 时间：2017-11-26 23:11:34
谢谢陈版，确认一下原母公司的个别报表以及合并报表需要调整期初数吗？谢谢

回答人：chenyiwei
个别报表需要调整年初数；合并报表不调整年初数。